---
title: "The Taarifa Problem"
output: html_document
---

```{r include=FALSE}
library(readr)
trainX = read_csv("~/Documents/OneDrive/Acadêmico/ESPM/Semestre V/Tel 03.3009 - Machine Learning e Analytics/Trabalhos/taarifaProblem/data/trainX.csv")
trainX$id = NULL

trainY = read_csv("~/Documents/OneDrive/Acadêmico/ESPM/Semestre V/Tel 03.3009 - Machine Learning e Analytics/Trabalhos/taarifaProblem/data/trainY.csv")
trainY$id = NULL

dataset = cbind(trainX, trainY)

rm(trainX)
rm(trainY)
```

<style>
  body {text-align: justify }
</style>

Utilizando os dados da Taarifa e do Ministério das Águas da Tanzânia, pode-se prever quais _waterpoints_ são funcionais, quais precisam de reparos e quais não funcionam? Uma boa compreensão de quais _waterpoints_ irão falhar pode melhorar as operações de manutenção e garantir que água limpa e potável esteja disponível para as comunidades em toda a Tanzânia.

******

#### Pré-processamento

O pré-processamento, uma das fases de maior relevância para projetos de _Data Mining_ e Aprendizado de Máquina, é fundamental para o sucesso do projeto. Os métodos de coleta de dados geralmente são frouxamente controlados, resultando em valores de intervalo _out-of-range_ e inconsistências por todo o _dataset_. Nesta etapa tenta-se entender e descrever o comportamento dos dados dentro do _dataset_.

******

#### Simplificação do _dataset_

Esta seção, além de descrever os atributos presentes no dataset, também descreve os métodos e suas justificativas utilizadas para simplificação do _dataset_.

******

#### Amount_tsh: Total static head (amount water available to _waterpoint_).

```{r echo=TRUE}
sum(dataset$amount_tsh == 0)/nrow(dataset)
```
Pode-se notar que, aproximadamente, 70% dos registros deste atributo possuem correspondência com o valor '0', ou seja, aparentemente grande parte dos _waterpoints_ possuem uma pequena quantidade de água disponível.

```{r echo=TRUE}
sum(is.na(dataset$amount_tsh))
```
Este atributo não possui __NA Values__.

```{r eval=TRUE}
dataset$amount_tsh = NULL
```
Em função desta inconsistência, o atributo __amount_tsh__ foi removido do _dataset_.

******

#### Comparação - Quantity & Quantity_group: The quantity of water

```{r eval=TRUE, echo=FALSE}
dataset[1:5, c('quantity', 'quantity_group')]
```
Estes atributos, aparentemente, apresentam a mesma informação.

```{r echo=TRUE}
unique(dataset$quantity)
unique(dataset$quantity_group)
```
Ambos atributos representam o mesmo leque de características. 

```{r echo=TRUE}
sum(is.na(dataset$quantity))
sum(is.na(dataset$quantity_group))
```
Estes atributos não possuem __NA Values__.

```{r eval=TRUE}
dataset$quantity_group = NULL
```
O atributo __quantity_group__ foi, devido a sua maior extensão de nome, removido.

******

#### GPS_Height:
__Será que a altitude dos _waterpoints_ influenciam o modelo?__

```{r eval=TRUE}
sum(dataset$gps_height == 0)/nrow(dataset)
```
Aproximadamente 34% dos registros deste atributo possuem correspondência com o valor '0', ou seja, aparentemenre 34% dos _waterpoints_ encontram-se no nível do mar? 

```{r eval=TRUE}
sum(is.na(dataset$gps_height))
```
Este atributo não possui __NA Values__.

```{r eval=TRUE}
dataset$gps_height = NULL
```
Mesmo que embora este atributo possua significância para o modelo, o mesmo, de certa forma, apresenta muitas inconsistências.

******

#### Latitude & Longitude:
__Será que a Latitude & Longitude dos _waterpoints_ influenciam o modelo?__

```{r include=FALSE}
lat = as.factor(paste(dataset$latitude))
long = as.factor(paste(dataset$longitude))
```
```{r eval=TRUE}
length(unique(lat))
length(unique(long))      
```
O somatório de valores únicos nesses atributos, indica o quão complexo os mesmos podem deixar o modelo. 

```{r eval=TRUE}
dataset$longitude = NULL
dataset$latitude = NULL
```
Estes atributos, embora 'interessantes', devido às suas baixas capacidades de generalização, deixam o modelo um tanto quanto complexo.

******

#### Comparação - basin, district_code, region, region_code, lga, ward & subvillage:
```{r eval=TRUE}
length(unique(dataset$basin))                      
length(unique(dataset$district_code))                 
length(unique(dataset$region))                   
length(unique(dataset$region_code))         
length(unique(dataset$lga))                          
length(unique(dataset$ward))                    
length(unique(dataset$subvillage))    
```
O somatório de valores únicos nesses atributos, indica o quão complexo os mesmos podem deixar o modelo. 

```{r eval=TRUE}
sum(is.na(dataset$basin))                             
sum(is.na(dataset$district_code))                    
sum(is.na(dataset$region))                           
sum(is.na(dataset$region_code))                      
sum(is.na(dataset$lga))                                
sum(is.na(dataset$ward))                              
sum(is.na(dataset$subvillage))  
```
Dentre esses atributos, somente o atributo __subvillage__ apresenta __NA Values__.

```{r eval=TRUE}
dataset$district_code = NULL
dataset$region = NULL
dataset$region_code = NULL
dataset$lga = NULL
dataset$ward = NULL
dataset$subvillage = NULL
```
Embora o significado de todos os sete atributos sejam (basicamente) os mesmos, o atributo __basin__ é, quando comparado com os outros seis atributos, 'levemente' menos complexo (9 valores únicos). Portanto, o atributo __basin__ consegue melhor generalizar o _dataset_. 

******

#### Recorded Date: The date the row was entered
**Será que o atributo __recorded_date__ impacta o modelo?**

```{r eval=TRUE}
dataset$date_recorded = NULL
```

******

#### Recorded by: Group entering this row of data
**Será que o atributo __recorded_by__ impacta o modelo?**

```{r eval=TRUE}
dataset$recorded_by = NULL
```

******

#### wpt_name: Name of the waterpoint if there is one
**Será que o atributo __wpt_name__ impacta o modelo?**

```{r eval=TRUE}
dataset$wpt_name = NULL
```

******

#### Comparação - scheme_management & scheme_name: Who operates the waterpoint
```{r eval=TRUE}
length(unique(dataset$scheme_management))             
length(unique(dataset$scheme_name))
```
O somatório de valores únicos nesses atributos, indica o quão complexo os mesmos podem deixar o modelo. 

```{r eval=TRUE}
sum(is.na(dataset$scheme_management))                   
sum(is.na(dataset$scheme_name))  
```
Dentre os atributos, ambos apresentam __NA Values__. No entanto, devido ao seu montante total (28166 __NA Values__), o atributo __scheme_name__ apresenta mais inconsistências.

```{r eval=TRUE}
dataset$scheme_name = NULL
```
O atributo __scheme_name__ devido à sua complexidade e às suas inconsistências, foi removido.

******

#### Comparação - Payment & Payment_type: What the water costs

```{r eval=TRUE, echo=FALSE}
dataset[1:5, c('payment', 'payment_type')]
```
Estes atributos, aparentemente, apresentam a mesma informação.

```{r echo=TRUE}
sum(is.na(dataset$payment))
sum(is.na(dataset$payment_type))
```
Estes atributos não possuem __NA Values__.

```{r eval=TRUE}
dataset$payment = NULL
```
O atributo __payment__ por, na forma como apresenta as informações de cada registro, mais sucinto, foi mantido.

******

#### Comparação - Waterpoint_type & Waterpoint_type_group: The kind of waterpoint

```{r eval=TRUE, echo=FALSE}
dataset[1:5, c('waterpoint_type', 'waterpoint_type_group')]
```
Estes atributos, aparentemente, apresentam a mesma informação.

```{r echo=TRUE}
length(unique(dataset$waterpoint_type)) 
length(unique(dataset$waterpoint_type_group))
```
O atributo __waterpoint_type__, quando comparado ao __waterpoint_type_group__, apresenta uma característica a mais. Isso pode implicar em mais 'complexidade' ao modelo.

```{r echo=TRUE}
sum(is.na(dataset$waterpoint_type))
sum(is.na(dataset$waterpoint_type_group))
```
Estes atributos não possuem __NA Values__.

```{r eval=TRUE}
dataset$waterpoint_type = NULL
```
O atributo __waterpoint_type__ por ser 'levemente' mais complexo que o atributo __waterpoint_type_group__, foi removido.

******